臺灣高等法院臺南分院刑事裁定　　　　　　　　九十一年度抗字第二一號　　Ｃ
　　　抗　告　人　甲　○　○
右列抗告人因聲請定其應執行刑案件，不服臺灣臺南地方法院中華民國九十一年六月
六日裁定（九十一年度聲字第九五五號）提起抗告，本院裁定如左：
      主      文
原裁定撤銷。
甲○○所犯如附表所示之罪刑，應執行有期徒刑陸年柒月。
      理      由
一、本件抗告意旨略以：抗告人曾於民國九十年間犯竊盜及搶奪案，經臺灣臺南地方
    法院以九十年度訴字七一○號判決，依二罪併處抗告人應執行有期徒刑肆年拾月
    確定。抗告人另於九十年間另犯過失傷害及公共危險罪，又經該院以九十年度交
    易字第五四三號判決，同樣依二罪併處抗告人應執行有期徒刑壹年玖月確定，上
    述均有判決書可證。依據上開二判決書主文所定抗告人之應執行刑期合計有期徒
    刑陸年柒月。而本件原審裁定應執行有期徒刑陸年拾月，顯有誤差，依法提起抗
    告等語。
二、按法律上屬於自由裁量事項，尚非概無法律性之拘束，在法律上有其外部界限及
    內部界限，前者法律之具體規定，使法院得以具體選擇為適當裁判，此為外部界
    限。後者法院為自由裁量時，應考量法律之目的，法律秩序之理念所在，為內部
    界限。法院為裁判時，二者均不得有此踰越。在數罪併罰而有二裁判以上，應定
    其應執行刑之案件，法院所為刑之酌定，固屬自由裁量事項，然對於法律之內、
    外部界限，仍均應受其拘束（參照最高法院八十五年台抗字第九九號裁判要旨）
    。
三、經查：本件抗告人甲○○前後犯有竊盜、搶奪、過失傷害、公共危險等四罪，依
    序分別被判處有期徒刑四年、有期徒刑一年、有期徒刑五月、有期徒刑一年六月
    。其所犯竊盜、搶奪二罪經臺灣臺南地方法院以九十年八月六日以九十年度訴字
    第七一○號判決，判處抗告人應執行之刑為有期徒刑肆年拾月確定。關於過失傷
    害、公共危險二罪部分，則經該院以九十一年三月二十八日以九十年度交易字第
    五四三號判決，判處抗告人應執行有期徒刑壹年玖月確定在案，有各該判決書附
    卷可稽。嗣後台灣台南地方法院檢察署檢察官以抗告人所犯竊盜等案件，先後判
    決確定，依刑事訴訟法第五十三條規定，數罪併罰，有二裁判以上者，依同法第
    五十一條之規定，定其應執行之刑，乃依刑事訴訟法第四百七十七條規定第一項
    ，聲請原審法院就上述四罪定其應執行之刑。然原裁定所定之應執行之刑，為有
    期徒刑陸年拾月，就形式上觀察，雖未踰越刑事訴訟法第五十一條第五款明定之
    外部界限，但審酌之前揭法院確定判決所定應執行之刑分別為有期徒刑肆年拾月
    及壹年玖月，原裁定卻定抗告人應執行之刑為有期徒刑陸年拾月，與法律秩序之
    理念及法律目的之內部界限，難謂無違，自有不當。抗告意旨所言，非無理由，
    應由本院將原裁定撤銷，並諭知抗告人應執行如主文第二項所示之刑。
四、據上論結，依刑事訴訟法第四百十三條，裁定如主文。
中    華    民    國      九十一      年      七      月      十八      日
                                  臺灣高等法院臺南分院刑事第五庭
                                      審判長法官  鄭    文    肅
                                            法官  陳    珍    如
                                            法官  黃    三    哲
右正本證明與原本無異。
如不服本裁定應於送達後五日內向本院提出抗告狀。
                                      法院書記官  陳    淑    貞
中    華    民    國      九十一      年      七      月      十九      日
